【裁判字號】    98,訴緝,268
【裁判日期】    980923
【裁判案由】    毒品危害防制條例
【裁判全文】
臺灣板橋地方法院刑事判決             98年度訴緝字第268號
公  訴  人  臺灣板橋地方法院檢察署檢察官
被      告  甲○○
上列被告因毒品危害防制條例案件，經檢察官提起公訴（97年度
毒偵字第8632號），本院依簡式審判程序判決如下：
    主  文
甲○○施用第一級毒品，累犯，處有期徒刑柒月；扣案之分裝袋
拾只均沒收。又施用第二級毒品，累犯，處有期徒刑伍月；扣案
之分裝袋拾只均沒收。應執行有期徒刑拾月；扣案之分裝袋拾只
均沒收。
    事  實
一、甲○○前因施用毒品案件，經臺灣士林地方法院以89年度毒
    聲字第1488號裁定送觀察、勒戒後，認無繼續施用毒品之傾
    向，於民國89年8 月8 日執行完畢釋放出所，並由臺灣士林
    地方法院檢察署檢察官以89年度毒偵字第1831號為不起訴處
    分確定。惟其於上開觀察、勒戒執行完畢釋放後五年內，復
    因於89年11月9 日、90年3 月25日連續施用第二級毒品案件
    ，經本院以90年度易字第2131號刑事判決判處有期徒刑五月
    確定。
二、甲○○前因連續施用第二級毒品案件，經本院以93年度易字
    第1114號刑事判決判處有期徒刑八月確定。另因連續施用第
    二級毒品案件，經臺灣高等法院以95年度上易字第899 號刑
    事判決判處有期徒刑八月確定；又因偽造文書案件，經臺灣
    臺北地方法院以94年度訴字第1440號刑事判決判處有期徒刑
    八月，後因撤回上訴而確定；再因轉讓第二級毒品案件，經
    臺灣臺北地方法院以94年度訴字第1815號刑事判決判處有期
    徒刑七月，後因撤回上訴而確定；後三案嗣經臺灣高等法院
    以95年度聲字第993 號裁定應執行有期徒刑一年九月確定，
    與首揭連續施用第二級毒品案件接續執行後，於96年6 月28
    日縮短刑期假釋出監，並付保護管束，嗣於96年7 月16日（
    起訴書誤載為97年1 月5 日）保護管束期滿，未經撤銷假釋
    視為執行完畢。
三、詎甲○○仍不知悛悔，復基於施用第一級毒品海洛因（下稱
    海洛因）之犯意，於97年10月23日上午某時許，在位於臺北
    縣永和市○○路不詳地址之麥當勞廁所內，以將海洛因粉末
    摻入香菸後，再點火吸食其煙霧之方式，非法施用海洛因一
    次；又基於施用第二級毒品甲基安非他命（下稱甲基安非他
    命）之犯意，於97年10月23日上午10時許，在上開麥當勞廁
    所內，以將甲基安非他命粉末置於玻璃球吸食器內，再於其
    下方點火燒烤產生煙霧後加以吸用之方式，非法施用甲基安
    非他命一次。嗣於97年10月23日下午4 時30分許，在臺北縣
    樹林市○○路287 號8 樓之4 為警查獲，並當場扣得分裝袋
    十只等物。
四、案經臺北縣政府警察局新莊分局移送臺灣板橋地方法院檢察
    署檢察官偵查起訴。
    理  由
一、本件被告甲○○所犯係死刑、無期徒刑、最輕本刑為三年以
    上有期徒刑以外之罪，其於準備程序中就被訴事實為有罪之
    陳述，經法官告知簡式審判程序之旨，並聽取公訴人及被告
    之意見後，本院業已於98年9 月16日依刑事訴訟法第273 條
    之1 第1 項之規定，合議裁定由受命法官獨任進行簡式審判
    程序，合先敘明。
二、前揭事實業據被告於警詢、偵查及本院審理中均供承不諱，
    而其於上開時、地為警查獲後所採尿液經送臺灣檢驗科技股
    份有限公司以EIA 酵素免疫分析法初步檢驗，再以GC/MS 氣
    相層析質譜儀法確認檢驗結果，確均呈鴉片類（嗎啡）及甲
    基安非他命類陽性反應乙節，亦有該公司97年11月10日編號
    ：CH/2008/A0618 號濫用藥物檢驗報告、姓名及代碼對照表
    各一紙附卷可稽，暨其施用毒品之器具分裝袋十只等物扣案
    可資佐證，被告之自白既有上開證據足資補強，應堪信為真
    實。據此，本案事證明確，被告犯行堪以認定。
三、經查被告前因施用毒品案件，經臺灣士林地方法院以89年度
    毒聲字第1488號裁定送觀察、勒戒後，認無繼續施用毒品之
    傾向，於89年8 月8 日執行完畢釋放出所，並由臺灣士林地
    方法院檢察署檢察官以89年度毒偵字第1831號為不起訴處分
    確定。惟其於上開觀察、勒戒執行完畢釋放後五年內，復因
    於89年11月9 日、90年3 月25日連續施用第二級毒品案件，
    經本院以90年度易字第2131號刑事判決判處有期徒刑五月確
    定等情，有上開判決書及臺灣高等法院被告前案紀錄表各一
    份在卷可按。被告既曾於因施用毒品案件而經觀察、勒戒執
    行完畢釋放後之五年內，再犯毒品危害防制條例第10條第2
    項所定之施用第二級毒品罪，並經法院判刑確定，即屬「五
    年內再犯」之情形，再犯率甚高，原所實施之觀察、勒戒已
    無法收其實效，此次再犯上開條例第10條第1 項、第2 項之
    罪，即應依上開條例第23條第2 項之規定逕予論罪科刑。
四、論罪科刑部分：
(一)按海洛因、甲基安非他命分別係毒品危害防制條例第2 條第
    2 項第1 款、第2 款所定之第一級、第二級毒品，故核被告
    所為，係犯上開條例第10條第1 項之施用第一級毒品罪及同
    條第2 項之施用第二級毒品罪。其為施用第一級毒品海洛因
    、第二級毒品甲基安非他命而持有之行為，皆為其施用之高
    度行為所吸收而不另論罪。其所犯上開二罪間，犯意各別、
    行為互殊，應予分論併罰。
(二)被告前因連續施用第二級毒品案件，經本院以93年度易字第
    1114號刑事判決判處有期徒刑八月確定。另因連續施用第二
    級毒品案件，經臺灣高等法院以95年度上易字第899 號刑事
    判決判處有期徒刑八月確定；又因偽造文書案件，經臺灣臺
    北地方法院以94年度訴字第1440號刑事判決判處有期徒刑八
    月，後因撤回上訴而確定；再因轉讓第二級毒品案件，經臺
    灣臺北地方法院以94年度訴字第1815號刑事判決判處有期徒
    刑七月，後因撤回上訴而確定；後三案嗣經臺灣高等法院以
    95年度聲字第993 號裁定應執行有期徒刑一年九月確定，與
    首揭連續施用第二級毒品案件接續執行後，於96年6 月28日
    縮短刑期假釋出監，並付保護管束，嗣於96年7 月16日保護
    管束期滿，未經撤銷假釋視為執行完畢乙節，有上開被告前
    案紀錄表一份在卷可按，其受有期徒刑執行完畢後五年內，
    故意再犯本件有期徒刑以上之各罪，皆為累犯，均應依刑法
    第47條第1 項之規定加重其刑。
(三)本院爰審酌被告前已有因施用毒品而經觀察、勒戒、強制戒
    治及論罪科刑之紀錄，業如上述，猶再犯本件施用毒品犯行
    ，可徵其悔意不深，遠離毒品之意志薄弱，惟其施用毒品係
    自戕行為，對他人法益尚無具體危害，及其施用毒品之動機
    ，暨犯罪後坦承犯行之態度等一切情狀，分別量處如主文所
    示之刑，並定其應執行之刑，以資懲儆。
(四)扣案之分裝袋十只，有防制毒品裸露、潮濕及便於攜帶之功
    能，均係被告所有供犯本件施用毒品犯行所用之物，業據其
    供承在卷，爰均併依刑法第38條第1 項第2 款之規定沒收之
    。
據上論斷，應依刑事訴訟法第273 條之1 第1 項、第299 條第1
項前段，毒品危害防制條例第10條第1 項、第2 項，刑法第11條
前段、第47條第1 項、第51條第5 款、第38條第1 項第2 款，判
決如主文。
本案經檢察官陳旭華到庭執行職務。
中    華    民    國    98    年    9     月    23    日
                  刑事第十庭  法  官 張紹省
以上正本證明與原本無異
如不服本判決應於送達後十日內向本院提出上訴狀。
                              書記官 周雅玲
中    華    民    國    98    年    9     月    23    日
附錄本案論罪科刑法條全文：
毒品危害防制條例第10條
施用第一級毒品者，處六月以上五年以下有期徒刑。
施用第二級毒品者，處三年以下有期徒刑。


司法院資訊處製作；財團法人民間司法改革基金會備份。
